#### **Emmanuel Lucio Urbina**

# Desarrollador web jr.

8683892499 | emmanuel.lucio.urbina@gmail.com

Experiencia en desarrollo web, en aplicaciones de control de inventarios (sector automotive) y puntos de venta (cafetería industrial y papelería), experiencia en impartir cursos de programación a niños en una organización civil donde se les enseñaba a crear historias y juegos sencillos utilizando scratch.

## Experiencia

Desarrollador web

#### Avantec

agosto 2015- abril 2018

- Desarrollo de aplicaciones web para el control de entradas y requerimientos internos de almacén
- Desarrollo de aplicación de punto de venta para cafetería industrial, con control de créditos y descuentos por empleado y su categoría.
- Desarrollo de sistema de control de ventanas de embarques

Practicante

#### **Televisa Noreste**

Julio 2013 - Octubre 2013

- Soporte al área de sistemas, reparación y mantenimiento de equipos de cómputo.
- Instalación de cableado estructurado para proyectos internos de la empresa.

## Como voluntario

En la asociación "SI PODEMOS" en Matamoros, participe como voluntario en curos de tecnología dirigido a niños y niñas de 6 a 12 años, enseñándoles la creación de historias interactivas y juegos sencillos utilizando SRATCH.

## Educación

**Universidad Tecnológica de Matamoros** TSU. Tecnologías de la información

Septiembre 2011 – diciembre 2013

# Habilidades técnicas

| • PHP                          | • HTML                             |
|--------------------------------|------------------------------------|
| <ul> <li>JavaScript</li> </ul> | <ul> <li>React (básico)</li> </ul> |
| • CSS                          | <ul> <li>Mysql</li> </ul>          |
| <ul><li>Python</li></ul>       |                                    |

# **Habilidades blandas**

| • | Comunicación | • | Flexibilidad           |
|---|--------------|---|------------------------|
| • | Tolerancia   | • | Orientado a resultados |

# Información adicional

• GitHub: <a href="https://github.com/vidaencodigo">https://github.com/vidaencodigo</a>

• Personal web: <a href="https://vidaencodigo.github.io/">https://vidaencodigo.github.io/</a>